【裁判字號】    88,訴,672
【裁判日期】    890202
【裁判案由】    偽造有價證券等
【裁判全文】
臺灣屏東地方法院刑事判決                          八十八年度訴字第六七二號
    公  訴  人  臺灣屏東地方法院檢察署檢察官
    被      告  丙○○
    指定辯護人  本院公設辯護人丁○○
右列被告因偽造有價證券等案件，經檢察官提起公訴（八十八年度偵字第六八三七號
），本院判決如左：
     主  文
丙○○意圖供行使之用，而偽造有價證券，處有期徒刑壹年拾月。
偽造之乙○○印章壹個及如附表所示之偽造本票壹張均沒收。
     事  實
一、丙○○意圖為自己不法之所有，於民國八十五年十一月二十八日，利用不知情真
    實姓名不詳之刻印業者，偽造乙○○印章，進而偽造乙○○之印文及署押，以乙○○為發票人偽造到期日為八十六年一月二十五日，金額新台幣（下同）三十萬
    元之本票一紙，並持前開偽造之本票及乙○○所有坐落屏東市○○段七三六之四
    七地號土地所有權狀影本、其上門牌號碼屏東市古松西巷六五三號建築改良物所
    有權狀，向甲○○詐稱其侄乙○○因創業急需資金，欲向甲○○借款三十萬元，
    並交付而行使前開偽造本票，及以前開不動產所有權狀影本以供擔保及資力之證
    明，致甲○○陷於錯誤，交付丙○○三十萬元；嗣前開本票屆期甲○○向乙○○
    提示，乙○○否認其簽發前開支票及借款等情，甲○○始知受騙。
二、案經甲○○訴由臺灣屏東地方法院檢察署檢察官偵查起訴。
     理  由
一、訊據被告丙○○矢口否認偽造有價證券犯行，辯稱：當初係經乙○○同意而簽發
    本票、印章係乙○○的云云。經查，右揭事實業據告訴人甲○○於偵訊及本院審
    理中指述在卷，並有證人乙○○於偵訊中之證述綦詳（見八十八年十月二十六日
    偵訊筆錄、本院八十八年十一月三十日審判筆錄），參以被告於偵訊中供稱：其
    因買車時由乙○○擔任保證人而有乙○○之不動產權狀影本，其向甲○○借錢，
    甲○○希望其提供擔保，其因認屆時應能順利還款，乃將前開權狀影本交予甲○○（見八十八年十月二十六日偵訊筆錄），復有前開偽造之本票影本、土地所有
    權狀、建築改良物所有權狀附卷可佐，衡諸乙○○迭次陳稱未授權被告簽發前開
    本票（見前開偵訊及審判筆錄）；被告於偵訊中亦陳稱：前開本票上之字跡與其
    所寫之字相像，而被告於本院庭訊中所書寫之字樣佈局、筆順與前開本票上之字
    跡相似，反之與乙○○於本院庭訊中所寫之字跡不同，被告前開所辯顯係卸責之
    詞，不足採信，綜上所述，事證明確，被告犯行堪以認定。
二、核被告丙○○所為，係犯刑法第二百零一條第一項偽造有價證券罪、第三百三十
    九條第一項詐欺取財罪。被告利用不知情之刻印業者偽造印章，係間接正犯。被
    告偽造乙○○印章、印文、署押之行為，為偽造有價證券之階段行為；偽造有價
    證券後持以行使，持以行使之低度行為，已為偽造之高度行為所吸收，均不另論
    罪。被告所犯上開二罪間，有方法結果之牽連關係，應依刑法第五十五條之規定
    ，從法定刑及情節較重之偽造有價證券罪處斷。查被告偽造之本票僅係供借款擔
    保之用，僅偽造一張本票，金額為三十萬元，其犯罪情節非鉅，被告與乙○○為
    叔侄關係，惟按偽造有價證券罪法定最低本刑為三年以上有期徒刑，刑度極重，
    若處以法定最低徒刑，猶嫌過重，客觀上足以引起一般人之同情，其犯罪情節足
    堪憫恕，應依刑法第五十九條之規定，減輕其刑。爰審酌被告為貸得金錢而犯之
    犯罪動機、目的、手段，所生危害尚非重大，犯後否認犯行等一切情狀，量處如
    主文所示之刑。
三、扣案如附表所示之偽造本票一紙，應依刑法第二百零五條之規定宣告沒收。偽造
    之乙○○印章一個，爰依刑法第二百十九條之規定宣告沒收之。至該本票既宣告
    沒收，其效力當及於其內之署押、印文，自無庸另就署押、印文部分予以宣告沒
    收，併此指明。
據上論斷，應依刑事訴訟法第二百九十九條第一項前段，刑法第二百零一條第一項、
第三百三十九條第一項、第五十五條、第五十九條、第二百十九條、第二百零五條，
罰金罰鍰提高標準條例第一條前段，判決如主文。
本案經檢察官蔡榮龍到庭執行職務。
中      華      民      國    八十九    年      二      月      二      日
                                      臺灣屏東地方法院刑事第二庭
                                          法  官  林麗玉
附   表 ：
號次      票  號     發票人      金額（新台幣）      發票日
0        000000     乙○○      三十萬元            八十五年十一月
                                                     二十八日
右正本證明與原本無異。
對於本判決如有不服應於收受送達後十日內向本院提出上訴書狀上訴於台灣高等法院
高雄分院並按他造當事人之人數附具繕本。
                                          書記官   徐水英
中      華      民      國  八十九    年      二      月      二      日
附錄本案論罪科刑法條全文
刑法第二百零一條第一項：
意圖供行使之用，而偽造、變造公債票、公司股票或其他有價證券者，處三年以上十
年以下有期徒刑，得併科三千元以下罰金。
刑法第三百三十九條
以前方法得財產上不法之利益或使第三人得之者，亦同。
前二項之未遂犯罰之。


司法院資訊處製作；財團法人民間司法改革基金會備份。
